【裁判字號】    95,聲,192
【裁判日期】    950216
【裁判案由】    聲請迴避
【裁判全文】
臺灣高雄地方法院民事裁定               95年度聲字第192號
聲  請  人  甲○○○○○○○○.
聲請人因與洪信旭間請求侵權行為損害賠償事件，聲請法官迴避
，本院裁定如下：
  主  文
聲請駁回。
  理  由
一、按民事訴訟法第33條第1項第2款所謂足認法官執行職務有偏
    頗之虞者，係指法官於訴訟之結果有利害關係或於當事人有
    親交嫌怨等客觀事實，足使人疑其為不公平之審判者而言。
    若僅憑當事人之主觀臆測，或不滿法官於訴訟程序之指揮或
    容納一方當事人調查證據之聲請或不滿意法官進行訴訟遲緩
    ，或認法官就其聲明之證據不為調查、鑑定或指揮訴訟欠當
    ，或其他類此情形，則不得謂其有偏頗之虞，均不能認為有
    聲請迴避之原因。且此種迴避原因，依同法第34條第2 項、
    第284 條之規定，應自為聲請之日起3 日內提出能即時調查
    之證據以釋明之。
二、聲請意旨略以：聲請人於本院94年度訴字第1572號民事案件
    （下稱系爭案件）追加被告諸明章，承辦法官甯馨未提訊諸
    明章，即以聲請人追加被告諸明章之原因事實，與被告洪信
    旭不同，其等二人並無共同侵權行為，而不提訊諸明章到庭
    調查，有預設立場之嫌。又承辦法官甯馨未調查證人王健治
    是否有遭洪信旭及諸明章誘導訊問不當取供之情形，復不允
    許聲請人所經營公司之法務主管莊榮兆先生為系爭案件之訴
    訟代理人，其執行職務顯失持平，有偏頗之虞，故聲請承辦
    法官甯馨迴避云云。
三、按於訴狀送達後，除非有民事訴訟法第255 條第１項但書所
    規定之情形外，原告不得將原訴變更或追加他訴。次按當事
    人聲明之證據，法院應為調查。但就其聲明之證據中認為不
    必要者，不在此限。再按訴訟代理人應委任律師為之。但經
    審判長許可者，亦得委任非律師為訴訟代理人。民事訴訟法
    第255 條第1 項、條286 條、第68條第1 項分別定有明文。
四、經查：
（一）系爭案件之起訴狀係於民國94年7 月14日送達該案被告洪
      信旭，聲請人於94年10月26日始具狀追加諸明章為被告，
      被告洪信旭於94年12月2 日具狀表示不同意聲請人所為訴
      之追加，且系爭案件之承辦法官於95年2 月7 日言詞辯論
      時亦諭知「被告洪信旭、諸明章均不同意追加被告，且基
      礎事實不同，無從追加」等情，業經本院依職權調閱系爭
      案件之卷宗查核屬實，足見聲請人具狀追加諸明章為被告
      係在起訴狀繕本送達被告洪信旭之後，依前開民事訴訟法
      第25 5條第１項之規定，被告洪信旭既不同意聲請人所為
      訴之追加，且系爭案件之承辦法官亦認請求之基礎事實不
      同，遂諭知聲請人不得追加諸明章為被告，此乃承辦法官
      本於上開法律之規定所為之裁示，尚難因其不准聲請人追
      加諸明章為被告，即認承辦法官甯馨執行職務有偏頗之情
      形。
（二）聲請人雖請求調查證人王健治是否有遭洪信旭及諸明章誘
      導訊問不當取供之情形，然有無調查之必要，依民事訴訟
      法第286 條之規定，法院仍有裁量權，如認不必要者，仍
      得不予調查，不因承辦法官甯馨就聲請人所聲明之證據不
      為調查，即認其執行職務顯失持平，有偏頗之虞。
（三）聲請人所委任之莊榮兆並無律師資格乙節，為聲請人所不
      爭執，自堪認為真正，是縱聲請人主張莊榮兆係其所經營
      公司之法務主管屬實，莊榮兆亦非聲請人個人之受僱人，
      故承辦法官甯馨以莊榮兆無律師資格，與聲請人間亦無親
      屬或僱傭關係，而依民事訴訟法第68條第1 項之規定未裁
      准莊榮兆為聲請人之訴訟代理人，乃其職權之行使，尚難
      因承辦法官甯馨不准莊榮兆為聲請人之訴訟代理人，即認
      其執行職務有偏頗之情形。
（四）綜上，聲請人所主張之迴避理由均與首揭規定之情形不合
      ，且未提出能即時調查之證據以釋明之，故其聲請承辦法
      官甯馨法官迴避，不予准許。
中    華    民    國    95    年    2     月    16    日
                  民事第二庭    審判長法  官  鄭月霞
                                      法  官  伍逸康
                                      法  官  邱泰錄
正本係照原本作成。
如對本裁定抗告須於裁定送達後10日內向本院提出抗告狀，並繳
納裁判費新台幣1,000元。
中    華    民    國    95    年    2     月    16    日
                                      書記官  余幼芳


司法院資訊處製作；財團法人民間司法改革基金會備份。
